【裁判字號】    87,訴,955
【裁判日期】    890727
【裁判案由】    麻藥管理條例等
【裁判全文】
臺灣板橋地方法院刑事判決                          八十七年度訴字第九五五號
    公  訴  人  臺灣板橋地方法院檢察署檢察官
    被      告  甲○○
右列被告因違反麻醉藥品管理條例案件，經檢察官提起公訴（八十六年度偵字第一七
○六九號）及移送併案審理（八十七年度偵字第三一八八號、第八九四○號、八十八
年度毒偵字第一九六八號、八十九年度毒偵字第二三六二號），本院判決如左：
    主  文
甲○○連續施用第二級毒品，累犯，免刑。
扣案之安非他命吸食器個、燈泡（內有安非他命殘渣）壹個、安非他命殘渣袋貳個
均沒收；上開燈泡及殘渣袋內之毒品安非他命殘渣（量微無法秤重）均沒收銷燬。
    事  實
一、甲○○（同案另涉竊盜、侵占等犯行部分，前經本院先行審結，分別判處有期徒
    刑一年、罰金四千元確定在案）前曾於民國八十四年間因違反麻醉藥品管理條例
    案件，經本院判處有期徒刑九月確定，於八十五年十二月七日縮刑期滿（起訴書
    誤認為八十六年一月六日）執行完畢，不思悔改，猶基於概括犯意，自八十六年
    四月間某日起至八十八年十月十五日止，連續在其臺北縣三峽鎮○○路四二一號
    住處、附近土地公廟、山旁等處，連續施用第二級毒品安非他命多次（同時並有
    施用第一級毒品海洛因犯行，另由臺灣板橋地方法院檢察署檢察官偵辦中），先
    後為警或檢察官於下列時地查獲：
    （一）八十六年八月八日晚上十一時四十五分許，騎乘竊得之機車（此所涉竊盜
          、侵占等犯行，業經本院先行審結），在臺北縣三峽鎮○○路一四二號前
          為警攔檢查獲，於該機車內扣得其所有內有安非他命殘渣之燈泡一個，並
          至其上址大埔路住處，扣得其所有之安非他命吸食器一個，其經採尿送驗
          結果並有安非他命陽性反應。
    （二）八十七年二月五日下午六時十分許，在其上址大埔路住處為警查獲，扣得
          其所有之安非他命吸食器一個、安非他命殘渣袋二個，其經採尿送驗結果
          並有安非他命陽性反應。
    （三）八十七年四月二十七日下午五時四十分許，在其上址大埔路住處，扣得其
          所有之安非他命吸食器一個。
    （四）其於本院裁定停止戒治付保護管束期間（八十八年二月九日起），分別於
          八十八年六月四日、同年月九日、二十三日、同年七月七日向執行保護管
          束之臺灣板橋地方法院檢察署檢察官報到時，經採尿送驗結果均有甲基安
          非他命陽性反應（其中八十八年六月四日該次檢驗結果並有嗎啡陽性反應
          ）。
    （五）八十八年十月十六日凌晨零時許，在臺北縣三峽鎮○○路七十五巷口，因
          涉於八十八年九月十三日中午十二時許，在臺北縣三峽鎮○○路四十二巷
          九號幫助林欽澤施打海洛因致死犯嫌（現另案由臺灣板橋地方法院檢察署
          檢察官偵辦中），經警循線查獲，其經採尿送驗結果有安非他命陽性反應
          。
二、案經臺北縣警察局三峽分局報請臺灣板橋地方法院檢察署檢察官偵查起訴及移送
    併案審理，由本院裁定送觀察勒戒，認有繼續施用毒品傾向，再裁定施以強制戒
    治，執行期滿。
    理  由
一、訊據被告甲○○對於右揭時地連續多次施用第二級毒品安非他命之犯罪事實坦承
    不諱，且有安非他命吸食器三個、燈泡（內有安非他命殘渣）一個、安非他命殘
    渣袋二個等物扣案、暨臺北縣衛生局、昭信科技顧問股份有限公司出具之尿液檢
    驗報告附卷可稽。是事證明確，被告犯行堪以認定。
二、被告甲○○施用毒品行為後，毒品危害防制條例已於八十七年五月二十日公布，
    自同年月二十二日起施行，以之與行為時之舊法麻醉藥品管理條例相比較結果，
    以裁判時之新法即毒品危害防制條例之規定有利於被告，自應適用該新法。核被
    告所為，係犯毒品危害防制條例第十條第二項之施用第二級毒品罪。其施用毒品
    前之持有毒品行為，應均為施用之高度行為所吸收，不另論罪。再其施用毒品行
    為時間密接，犯罪構成案件相同，顯係基於概括犯意為之，為連續犯，應以一罪
    論。又被告前曾於八十四年間因違反麻醉藥品管理條例案件，經本院判處有期徒
    刑九月確定，於八十五年十二月七日縮刑期滿執行完畢，有臺灣高等法院檢察署
    刑案紀錄簡覆表一紙在卷可按，其於受有期徒刑執行完畢後，五年以內再犯本件
    有期徒刑以上之罪，為累犯。另其所犯經移送併案審理之施用毒品部分，雖未經
    公訴人起訴，惟該部分犯罪事實與起訴事實有連續犯之裁判上一罪關係，基於審
    判不可分之原則，本院自應一併審究，併此敘明。被告經本院依職權裁定送觀察
    勒戒後，認被告經本院依職權裁定送觀察勒戒後，認有繼續施用毒品傾向，再裁
    定施以強制戒治，茲已執行期滿，有臺灣臺北看守所附設勒戒所函送之證明書、
    本院強制戒治執行指揮書及回證等在卷可參，應依法為免刑之判決。扣案之安非
    他命吸食器三個、燈泡（內有安非他命殘渣）一個、安非他命殘渣袋二個等物，
    均係被告所有供施用毒品使用之物，業據被告陳明在卷，惟均尚非製造專供施用
    毒品使用，故非屬毒品危害防制條例第十八條第一項前段規定之「專供施用毒品
    之器具」，應另依刑法第三十八條第一項第二款規定，併予宣告沒收；另上開扣
    案燈泡、殘渣袋內之安非他命殘渣（量微無法秤重），為查獲之第二級毒品，依
    毒品危害防制條例第十八條第一項前段規定，不問屬與犯人與否，均應宣告沒收
    銷燬。
據上論斷，應依刑事訴訟法第二百九十九條第一項但書，毒品危害防制條例第十條第
二項、第二十三條第一項、第三十五條第三款、第十八條第一項前段，刑法第十一條
前段、第二條第一項前段、第五十六條、第四十七條、第三十八條第一項第二款，判
決如主文。
本案經檢察官毛有增到庭執行職務
中      華      民      國    八十九    年      七      月    二十七    日
                                    臺灣板橋地方法院刑事第六庭
                                        法  官  彭  全  曄
右正本證明與原本無異
如不服本判決應於送達後十日內向本院提出上訴狀
                                        書記官  梁  宜  庭
中      華      民      國    八十九    年      七      月    三十一    日
附錄本案論罪科刑法條全文：
毒品危害防制條例第十條：
施用第一級毒品者，處六月以上五年以下有期徒刑。
施用第二級毒品者，處三年以下有期徒刑。


司法院資訊處製作；財團法人民間司法改革基金會備份。
